臺灣高等法院高雄分院民事裁定　　　九十一年度家抗字第八一號
　　　抗　告　人　甲○○
　　　代　理　人　丙○○
右抗告人因聲明繼承乙○○遺產事件，對於中華民國九十一年七月三日臺灣高雄地方
法院九十一年聲繼字第六一號所為裁定提起抗告，本院裁定如左：
　　　主　　　文
原裁定廢棄。
抗告人聲明繼承乙○○遺產之表示合法。
程序費用由抗告人負擔。
　　　理　　　由
一、按在大陸地區製作並經財團法人海峽交流基金會驗證，而推定為形式上真正之文
    書，提出於法院，經法院就該文書與其他表徵之事實綜合為相當之審查，認足以
    證明某一待證之事實存在，則在非訟事件上，即可認為真實，只不過此非訟事件
　　審查之結果，於利害關係人間有紛爭時，不能認有確定私權之效力而已。又大陸
　　地區人民繼承台灣地區人民遺產，依台灣地區與大陸地區人民關係條例（以下簡
　　稱：兩岸條例）之規定，向被繼承人住所地之法院為繼承之表示，並不以在大陸
　　地區之全體繼承人一併聲明繼承為必要。
二、本件抗告人主張被繼承人乙○○係民國十四年九月一日出生（國民身分證：Ｚ0
　　00000000）河南省固始縣人，父母為張卓周、張王化，其生前住於高雄
　　市三民區鼎金里武功巷五一號，民國九十年十一月三十日在河南省固始縣蔣集鎮
　　栗元村因肺癌死亡，抗告人為乙○○之長女，依法向原法院聲明繼承乙○○在台
　　灣地區遺產之事實，已據提出戶籍謄本、河南省固始縣二００一固證字八七六號
　　、二０００固證民字第二四三號、二四五號公證書、財團法人海峽交流基金會（
　　九一）南核字第一六一一一號、二六九四二號、二六九四九號證明、中華人民共
　　和國居民身分證影本、及照片、信函、親屬系統表、河南省固始縣中心醫院診斷
　　證明書附於一審卷內可稽（第六至五十二頁）。又乙○○先後於七十八年七月、
　　七十九年二月曾赴大陸地區探親，其在申請書及登記表內，均記載被探親屬為長
　　女張宗秀，住河南省固始縣蔣集鎮，有內政部警政署入出境管理局檢送之大陸探
　　親出入境申請書，探親登記表影本計四紙可考。雖所載張宗秀之「宗」字與抗告
　　人甲○○之「中」之字不符，惟乙○○乃民國三十八年從大陸來台之軍人，當時
　　抗告人年僅二歲，而「宗」、「中」同音，乙○○將「中」誤為書「宗」字，尚
　　非突兀，且該七十九年二月之登記表記載張宗秀，係民國三十六年生，亦與公證
　　書所載抗告人出生年份相同。又申請書所附國民身分證上照片及其他證件上之乙
　　○○照片（一審卷六五、六八頁）與抗告人所提出乙○○送給伊留存之照片（一
　　審卷二十五頁），亦顯示同屬一人。綜合上開資料，予以審查，足以認定上開公
　　證書內容記載抗告人係乙○○之長女為真正。按直系血親第一順位之繼承人，依
　　上開說明，無論乙○○除抗告人以外，另有無其他繼承人，均不影響抗告人得繼
　　承之權利及順位（按：只不過若有其他同屬第一順位之繼承人或配偶存在，於兩
　　岸條例第六十六條所規定之期間屆滿前，抗告人應繼承財產之比例未定而已）。
　　從而抗告人聲明繼承乙○○在台灣之財產，合乎法律規定，應認其聲明繼承之表
　　示合法。原審以乙○○應尚有其他繼承人等情，認告人所提之親屬系統表及親屬
　　關係公證內容之真實尚有疑慮為理由，駁回抗告人表示繼承之聲明，自有未洽。
　　抗告意旨求為廢棄，為有理由，爰由本院將原裁定廢棄，並自為裁定如主文所示
　　。
三、本件抗告為有理由，依非訟事件法八條第一項、第二十八條，民事訴訟法第四百
    九十二條第二項，裁定如主文。
中　　　華　　　民　　　國　　九十一　　年　　　七　　　月　　　三十一　日
　　　　　　　　　　　　　　　　　　　臺灣高等法院高雄分院民事第六庭
~B1審判長法官　許明進
~B2　　　法官　李炫德
~B3　　　法官　謝肅珍
右為正本係照原本作成。
如對本裁定抗告，須於裁定送達後十日內向本院提出抗告狀，並應繳納抗告費新台幣
四十五元。
中　　　華　　　民　　　國　　九十一　　年　　　八　　　月　　　五　　　日
~B法院書記官　林淑敏
                                                                        Ｆ
